臺灣高等法院刑事判決
110年度上易字第1003號
上  訴  人  
即  被  告  張峰魁
上列上訴人因竊盜案件，不服臺灣桃園地方法院109年度易字第6
44號，中華民國110年3月26日第一審判決（起訴案號：臺灣桃園
地方檢察署109年度偵字第558號），提起上訴，本院判決如下：
    主  文
上訴駁回。
    理  由
一、按不服地方法院之第一審判決而上訴者，應向管轄第二審之
    高等法院為之；上訴書狀應敘述具體理由；原審法院認為上
    訴不合法律上之程式或法律上不應准許或其上訴權已經喪失
    者，應以裁定駁回之；第二審法院認為上訴書狀未敘述理由
    或上訴有第362條前段之情形者，應以判決駁回之，刑事訴
    訟法第361條第1項、第2項、第362條前段、第367條前段分
    別定有明文，且刑事訴訟法第367條之判決得不經言詞辯論
    為之，此觀刑事訴訟法第372條規定亦明。又刑事訴訟法第3
    61條第1項、第2項規定，不服地方法院之第一審判決而上訴
    者，須提出上訴書狀，並應敘述具體理由。就修法過程以觀
    ，原草案為：「依前項規定提起上訴者，其上訴書狀應敘述
    理由，並引用卷內訴訟資料，具體指摘原審判決不當或違法
    之事實。其以新事實或新證據為上訴理由者，應具體記載足
    以影響判決結果之理由」，嗣經修正通過僅保留「上訴書狀
    應敘述具體理由」之文字，其餘則刪除，故所稱「具體理由
    」，並不以其書狀應引用卷內訴訟資料，具體指摘原審判決
    不當或違法之事實，亦不以於以新事實或新證據為上訴理由
    時，應具體記載足以影響判決結果之情形為必要。但上訴之
    目的，既在請求第二審法院撤銷或變更第一審之判決，所稱
    「具體」，當係抽象、空泛之反面，若僅泛言原判決認事用
    法不當、採證違法或判決不公、量刑過重等空詞，而無實際
    論述內容，即無具體可言。從而，上開法條規定上訴應敘述
    具體理由，係指須就不服判決之理由為具體之敘述而非空泛
    之指摘而言（最高法院106年度第8次刑事庭會議決議參照）
    。
二、原判決以：本件上訴人即被告張峰魁因犯刑法第320條第1項
    之普通竊盜罪，經原審分別判處拘役30日6次、拘役50日6次
    ，應執行拘役120日，如易科罰金以新臺幣1千元折算1日。
    原審係依被告於原審審理時自白（見原審易字卷第85頁），
    核與證人即告訴人張峰銓於警詢、偵查中之證述及原審審理
    時陳述之情節大致相符（見偵卷第18至20頁、第59至60頁、
    原審易字卷第86頁），且有監視器翻拍畫面照片共28張、告
    訴人提供之遭竊財務列表及卷附監視器錄影光碟在卷可稽（
    見偵卷第21至35頁），認定被告犯刑法第320條第1項之竊盜
    罪，並就量刑部分審酌被告為成年人，竟不思以己力獲取金
    錢，竟任意竊取他人財物，惟念其犯後終能坦承犯行，及自
    陳大學畢業之智識程度、經濟勉持之生活狀況，復考量本案
    所竊財物之價值等一切情狀，量處上揭刑度，並諭知易科罰
    金之折算標準，且就沒收部分說明被告竊取如原判決附表編
    號1 至12所示之物均為被告之犯罪所得，雖未扣案，然既無
    刑法第38條之1第5 項或第38條之2 第2 項所定情形，自應
    依刑法第38條之1 第1 項、第3 項規定宣告沒收，並諭知於
    全部或一部不能沒收或不宜執行沒收時，追徵其價額。經核
    原判決已詳敘認定事實所憑證據、認定理由、量刑暨沒收之
    依據，從形式上觀察，均已詳述其所憑證據、認定理由及量
    刑、沒收之依據，並無認定事實錯誤、量刑瑕疵或任何違背
    法令之情形。
三、被告上訴意旨略以：本人對此判決不服，因前面拿這些鐵時
    ，家裡正在打官司，弟弟跟我母親在互告，而拿這些鐵時我
    幫我母親出庭作證，所以張峰銓心生不滿，加上家裡監視器
    都是他安裝，能操控的只有他，只因為負責人換成他以及本
    人股份都在他那，導致本人因此被告，而金額部分也付不出
    ，本人一個月要扣銀行的卡債跟車貸，加上車子去年出車禍
    還在跟對方官司中，實在付不出此金額等云云。
四、經查，原判決就被告之犯罪情節及科刑部分之量刑基礎，已
    於理由內具體說明，業如前述，顯已斟酌刑法第57條各款事
    由，並基於刑罰目的性之考量、刑事政策之取向以及行為人
    刑罰感受力之衡量等因素而為刑之量定，係以行為人責任為
    基礎，於被告竊盜12次，合計拘役外部界限共計480日之情
    況下，僅定應執行刑為120日，已屬從輕，並未逾越法定刑
    度，亦無違背公平正義之精神，客觀上不生裁量權濫用之情
    形，屬法院裁量職權之適法行使。被告上訴意旨並未具體指
    摘或表明原判決有何採證、認事用法或量刑上顯然輕重失衡
    等足以影響判決本旨之不當或違法，而構成應予撤銷之具體
    事由，揆諸前揭說明，其所為上訴，顯無具體理由而屬違背
    法律上之程式，爰不經言詞辯論，逕予駁回。
據上論斷，應依刑事訴訟法第367條前段、第372條，判決如主文
。
中　　華　　民　　國　　110 　年　　5 　　月　　21　　日
                  刑事第八庭    審判長法　官  陳世宗
                                      法　官  吳勇毅
                                      法　官  呂寧莉
以上正本證明與原本無異。
不得上訴。
                                      書記官  賴資旻
中　　華　　民　　國　　110 　年　　5 　　月　　26　　日